# 请教陈版关于处置子公司问题

提问人：poleon 时间：2013-05-08 15:31:52
回复 ying0518 的帖子
我理解，这部分利息支出并资本化针对的主体为原子公司（即B公司），而对A公司 2013 年处置子公司后合并主体考虑，已无该该法项目（开发成本属B公司），整体考虑即A公司对外委托贷款取得收益 2000 万（ 1500 系处置合并前，处置时实现收益； 500 万为处置后委贷收益），对A公司应该不会涉及到资产减值方面的问题。

回答人：chenyiwei
是这样理解。资产减值是另外的考虑，而且在将该项目公司股权处置后，事实上不再存在资产减值问题。